臺灣臺南地方法院行政訴訟判決
                                       109年度交字第84號
原      告  蘇怡菁  


被      告  臺南市政府交通局

代  表  人  王銘德  
上列當事人間交通裁決事件，原告不服被告中華民國（下同）10
9 年6 月3 日南市交裁字第78-U00000000號裁決，提起行政訴訟
，本院判決如下：
    主      文
一、原告之訴駁回。
二、訴訟費用新臺幣300元由原告負擔。
    事實及理由
壹、程序方面：原告不服被告所為道路交通管理處罰條例第8 條
    的裁決而提起撤銷訴訟，依行政訴訟法第237 條之1 ，應適
    用交通裁決事件訴訟程序。本件因卷證資料已經明確，本院
    依同法第237條之7 規定，不經言詞辯論，直接裁判。
貳、實體方面：
一、爭訟概要：原告於109 年2 月18日14時7 分許，駕駛車牌號
    碼00-0000 號自用小客車，行經臺南市青年路平交道前，因
    有警鈴已響、閃光號誌已顯示，闖平交道之違規行為，經內
    政部警政署鐵路警察局高雄分局臺南分駐所員警製單舉發，
    嗣原告向被告提出申訴，被告請舉發單位調查結果，仍認原
    告有前揭違規行為，遂於109 年6 月3 日以其違規事證明確
    ，依道路交通管理處罰條例第54條第1 款、第24條第1 項第
    4 款及第85條第1 項規定，裁處罰鍰新臺幣74,500元，吊扣
    （汽車）駕駛執照1 年，並應參加道路交通安全講習。原告
    不服，遂提起本訴訟。
二、原告起訴主張及聲明：
(一)主張要旨：
 1、道路交通安全規則第104 條第1 款：鐵路平交道設有遮斷器
    或有看守人員管理者，如警鈴已響，閃光號誌已顯示或遮斷
    器已開始放下或看守人員表示停止時應即暫停，俟遮斷器開
    放或看守人員表示通行後始得通過，如遮斷器未放下或看守
    人員未表示停止時，仍應看、聽鐵路兩方無火車駛來，始得
    通過。用路人係因交通安全而優先遵循道路交通安全規則固
    無疑義，原告行經青年路平交道時，見號誌顯示便立即減速
    並於停止線前停車觀察路況（14時6 分54秒至14時7 分1 秒
    ）共7 秒，見遮斷器均未放下且當下並無看守人員指揮，原
    告於停止線前停、看、聽兩方均無列車駛來，始通過平交道
    （甲證1 ），前開駕駛行為皆有遵守道路交通安全規則且盡
    停、看、聽之注意義務。查行政罰法第11條，前述依法令（
    道交規則第104 條第1 款）之行為本應不予處罰，就被告裁
    處引用罰則以觀，法未明確規定用路人行經於僅有閃光號誌
    動作且遮斷器未放下之平交道時之罰則，被告在法律未明文
    規定而作成本案裁決，該行政處分顯有違反法律保留原則。
 2、另勘驗後方民眾檢舉畫面應可查知，原告行經前開平交道當
    下，該平交道管制系統除有遮斷器未放下之情事外，原告行
    經鐵路後該遮斷器亦未放下。遮斷器未動作之情形已造成用
    路人行經當下辨識得否通行之困難，被告未審查平交道管制
    系統設定是否不良導致遮斷器延遲過久甚至不放下之情事，
    遽認原告之行為係強行闖越平交道，顯係無理由，且平交道
    管制系統設定不良所造成之不利益不應由行經之用路人承擔
    。就主觀層面以觀，原告行為當下並無故意、過失違規之情
    形，據行政罰法第7 條，前開行為理應不予處罰，被告未就
    案件實質審查原告當下行駛情況，遽以檢舉人檢舉錄影影像
    逕認行為人之可罰性，被告之裁決應屬有欠周詳。惟若不考
    量原告行為當下主觀意識，原告僅於閃光號誌亮起且遮斷器
    未動作時通行，被告對於系爭行為本應得以未依號誌行駛之
    罰則來裁罰此類可罰性較低之行為，被告裁處之行政處分亦
    違反手段必要性原則。
 3、綜上所述，被告引用罰則之罰鍰金額甚高，理應秉持更高且
    謹慎注意義務來審核裁處與否，卻僅依民眾檢舉畫面認定事
    實而未於現場會勘該時段平交道管制系統是否正常作動並逕
    予開罰，嚴重侵害原告因高額罰鍰損失之財產權以及因吊照
    而喪失之行車自由。原告主張被告所為之裁決違法，請求判
    決如聲明所示。
(二)聲明：
 1、原處分撤銷。
 2、訴訟費用由被告負擔。
三、被告答辯及聲明：
(一)答辯要旨：
 1、原告於109 年2 月18日14時7 分許，駕駛車牌號碼00-0000
    號自用小客車，行經臺南市青年路平交道前，於平交道警鈴
    已響、閃光號誌已顯示後，仍強行闖越平交道，經警製單舉
    發，違規事證明確，被告乃據此裁處原告罰鍰74,500元，吊
    扣（汽車）駕駛執照1 年，並應參加道路交通安全講習，揆
    諸首揭規定，並無不合，應予維持。
 2、復按「汽車行駛中，駕駛人看到鐵路平交道標誌或標線後，
    應即將速度減低至時速15公里以下，接近平交道時，應依下
    列規定：1 、鐵路平交道設有遮斷器或看守人員管理者，如
    警鈴已響、閃光號誌已顯示或遮斷器已開始放下或看守人員
    表示停止時，應即暫停，俟遮斷器開放或看守人員表示通行
    後，始得通過。如遮斷器未放下或看守人員未表示停止時，
    仍應看、聽鐵路兩方無火車駛來，始得通過。鐵路平交道設
    有警鈴及閃光號誌者，警鈴已響，閃光號誌已顯示，駕駛人
    應暫停俟火車通過後，看、聽鐵路兩方確無火車駛來，始得
    通過。如警鈴未響，閃光號誌未顯示，仍應看、聽鐵路兩方
    無火車駛來，始得通過。……。」、「鐵路平交道號誌雙盞紅
    燈開始交替閃爍時，表示行人與車輛均禁止進入平交道，車
    輛並應停止於停止線前，如已在平交道中，應迅速離開。」
    道路交通安全規則第104 條第1 項及道路交通標誌標線號誌
    設置規則第209 條亦有明定。本案經審視舉發單位錄影採證
    光碟內容（系爭平交道保全人員向舉發單位檢舉後，由舉發
    單位調閱系爭平交道監視錄影畫面）：影像檔名稱：000000
    0闖越Z6-1353.mp4
 (1)畫面時間：0000-00-00 00 ：06：54-14 ：06：59系爭平交
    道警鈴及閃光號誌持續運作，系爭車輛與檢舉機車騎士由東
    往西行駛於青年路上，尚未通過系爭平交道停止線。
 (2)畫面時間：0000-00-00 00 ：07：01-14 ：07：02系爭平交
    道警鈴持續運作，檢舉機車騎士停止於停止線前，原告駕駛
    系爭車輛自畫面左側由東往西，進入平交道東側黃網線，系
    爭平交道東南端遮斷桿開始放下。
 (3)畫面時間：0000-00-00 00 ：07：03-14 ：07：04系爭平交
    道警鈴持續運作，原告闖越平交道鐵軌，繼續往西行駛，系
    爭平交道東南端遮斷桿持續放下。上開畫面有舉發單位109 
    年4 月21日鐵警高分行字第1090001866號函檢附錄影採證光
    碟（1 片）可稽（如乙證3 ）。
 3、又按「近鐵路平交道線，用以指示前有鐵路平交道，警告車
    輛駕駛人謹慎行車，並禁止超車。」、「本標線僅用於無看
    守人員之鐵路平交道，其線條及標字規定如左：……。5 、停
    止線　為橫向標線，白色，具反光性能，線寬30公分，與路
    中心線垂直繪設，距離近端之鐵路外側軌條至少3 公尺。……
    。」、「停止線，用以指示行駛車輛停止之界限，車輛停止
    時，其前懸部分不得伸越該線。本標線設於已設有『停車再
    開』標誌或設有號誌之交岔路口，鐵路平交道或行人穿越道
    之前方及左彎待轉區之前端。」、「本標線為白實線，寬30
    至40公分，依遵行方向之路面寬度劃設之。……。」、「網狀
    線，用以告示車輛駕駛人禁止在設置本標線之範圍內臨時停
    車，防止交通阻塞。其劃設規定如左：……。3 、接近鐵路平
    交道應予劃設，但無劃設空間者不在此限。……。」、「本標
    線為黃色。外圍線寬20公分，內線依行車方向成45度傾斜，
    線寬10公分，斜線間隔1 至5 公尺。」亦為道路交通標誌標
    線號誌設置規則第157 條第1 項及第2 項、第170 條第1 項
    及第2 項前段、第173 條第1 項及第2 項所明定。經查，系
    爭青年路鐵路平交道之設置，係於鐵路兩側軌條外，先予劃
    設黃色網狀線（下稱黃網線），再於黃網線外雙向車道各劃
    設停止線，用以指示行駛車輛停止之界限。又系爭平交道南
    北雙向黃網線前，地面劃設有近鐵路平交道線；南北向鐵道
    東側（青年路北側215 巷口與青年路南側232 巷口）亦設置
    有「遵34」雙線以上電化鐵路平交道標誌；鐵道另一側即西
    側（近北門路）亦有相同之設置；且東西雙向均設有鐵路平
    交道圓形紅色雙閃光號誌及閃光紅燈，提醒駕駛人注意前方
    路況。依上開系爭平交道前之佈設可知，對於行經系爭平交
    道之用路人，已充分達到告知前方有平交道且無難以辨識之
    情形。另臺灣鐵路管理局號誌裝置養護檢查作業程序第291 
    條復規定：「自動遮斷機依下列規定調整：1 、遮斷機之關
    閉動作，應在警報動作開始後，6 秒至8 秒啟動。2 、遮斷
    桿之關閉動作時間，應在6 秒至10秒以內，開放時間，應在
    12秒以內。」，亦即遮斷桿之關閉程序係先由警鈴響起、閃
    光號誌顯示6 秒至8 秒後，遮斷桿始行放下，而非直接放下
    遮斷桿，此6 秒至8 秒時間係為讓已進入平交道之人、車能
    安全離開平交道。本案原告訴稱其行經系爭平交道當下遮斷
    器未放下，行經鐵路後該遮斷器亦未放下，該遮斷器未作動
    之情形已造成用路人行經當下辨識得否通行之困難一節，觀
    諸舉發單位上開錄影採證畫面，系爭平交道自畫面時間14時
    6 分54秒平交道警鈴響起及閃光號誌顯示至同時7 分1 秒平
    交道東南端遮斷桿開始放下，歷時約8 秒，符合上開臺灣鐵
    路管理局號誌裝置養護檢查作業程序第291 條遮斷機之關閉
    動作規定，故本案並無原告上開訴稱之系爭平交道遮斷桿之
    設計有重大瑕疵情事。原告駕車自青年路由東往西行駛至臨
    近青年路215 巷口時，遇平交道警鈴已響、雙盞紅色閃光號
    誌已開始交替閃爍時，依上開道路交通安全規則第104 條第
    1 項及道路交通標誌標線號誌設置規則第209 條規定，應即
    於停止線前暫停，不得繼續往前行駛。詎原告於畫面時間14
    時7 分1 秒至同時分2 秒間，系爭平交道警鈴持續運作期間
    ，駕駛系爭車輛由東往西逕行往青年路平交道駛去，並進入
    平交道東側黃網線範圍；嗣後於畫面時間14時7分3 秒至同
    時分4 秒間，當系爭平交道警鈴持續運作，以及平交道東側
    東北向、西側西南向遮斷桿放下後，原告再繼續往西闖越平
    交道鐵軌，穿越北門路口駛向青年路西側。原告上開闖越平
    交道行為，已該當首揭規定之處罰要件至明。
 4、再按行政罰法第7 條第1 項明定：「違反行政法上義務之行
    為非出於故意或過失者，不予處罰。」，則不論違規行為人
    係故意或過失而違反道路交通管理處罰條例行政法上義務之
    行為，均應予處罰。人民違反法律上之義務而應受行政罰之
    行為，法律無特別規定時，雖不以出於故意為必要，仍須以
    過失為其責任條件。但應受行政罰之行為，僅須違反禁止規
    定或作為義務，而不以發生損害或危險為其要件者，推定為
    有過失，於行為人不能舉證證明自己無過失時，即應受處罰
    （司法院大法官會議釋字第275 號解釋可資參照）。首揭道
    路交通管理處罰條例第54條第1 款規定之處罰重點就在於「
    不遵指示」且「闖越」平交道之行為，至於指示內容則因各
    地平交道交通繁忙程度之差別，所設置不同指示標誌或指示
    人員互有差異而定，未必每個平交道都設有看守人員、警鈴
    、閃光號誌、遮斷器等設施，且該等設施之作用均係藉此傳
    達用路人關於火車即將通過之預告，只要前揭指示內容足以
    令行為人認識火車即將通過之警示，如行為人仍決意闖越平
    交道，行為人便已該當不遵指示且闖越平交道之要件，且其
    對自身違背指示之作為已有所認識，自是具備故意責任，而
    得予以處罰（高雄高等行政法院105 年度交上字第32號判決
    理由六（一）意旨參照）。本案觀諸首揭道路交通管理處罰
    條例第54條、道路交通安全規則第104 條第1 項及道路交通
    標誌標線號誌設置規則第209 條定義之闖越平交道行為，須
    具備有3 前提構成要件：其一為「不遵守看守人員之指示」
    、其二「警鈴已響、閃光號誌已顯示」，其三為「遮斷器開
    始放下」，仍強行闖越。上開3 要件僅須其中之一要件成立
    ，即構成闖越平交道行為。原告駕駛系爭車輛行經系爭平交
    道「尚未」進入東側「停止線」以及「黃網線」區域時，平
    交道警鈴及雙盞紅色閃光號誌「早已」響起及顯示，且係「
    持續」運作，原告自不得僅憑遮斷桿尚未放下，即無視警鈴
    及雙盞紅色閃光號誌仍尚在運作，表示行人與車輛均禁止進
    入平交道，車輛並應停止於停止線前之禁制意義，並自行判
    斷仍可通過該平交道。原告通過上開平交道當下，遮斷器雖
    尚未啟動，然依前揭規定，仍應在平交道停止線前暫停，俟
    火車通過後，看聽鐵路兩方確無火車駛來，始得通過，原告
    竟不思此舉，猶駕車貿然闖越，其違規事實至為灼然（臺灣
    臺北地方法院102 年交字第40號行政判決理由五（三）、臺
    灣士林地方法院106 年交字第251 號行政判決理由五（五）
    意旨參照）。至原告另訴稱被告得以未依號誌行駛之罰則來
    裁罰，被告違反手段必要性原則一節，查鐵路平交道之警鈴
    及閃光號誌，係為警示火車即將行經路口，用以提醒汽車駕
    駛人或行人注意交通往來安全所設，隨火車之行進而啟動，
    與一般道路固定秒數切換之紅綠燈間，並無相互連動關係（
    臺中高等行政法院103 年交上字第8 號行政判決理由六（四
    ）意旨參照），且鐵路平交道號誌雙盞紅燈並非是紅綠燈行
    車管制號誌，亦非是車道管制號誌，被告自無法援用原告違
    反一般道路號誌相關罰則俾憑裁處。
 5、末按違反道路交通管理事件統一裁罰基準及處理細則第1 條
    及第2 條規定：「本細則依道路交通管理處罰條例第92條第
    4 項規定訂定之。」、「（第1 項）處理違反道路交通管理
    事件之程序及統一裁罰基準，依本細則之規定辦理。（第2
    項）前項統一裁罰基準，如附件違反道路交通管理事件統一
    裁罰基準表。」，上開規定係基於母法道路交通管理處罰條
    例第92條第5 項、第4 項規定授權訂定之法規命令，參考「
    車輛大小」、「違規次數」、「違規程度」、「違規地點」
    、「所生影響」、「違反情節」等要素擇一或兼採而為分級
    處罰，乃交通部為統一法令適用，避免相同案件之處罰數額
    因機關、承辦人員之不同而有高低差異，亦與司法院大法官
    會議釋字第423 號解釋理由書：「法律既明定罰鍰之額度，
    又授權行政機關於該範圍內訂定裁罰標準，其目的當非僅止
    於單純的法適用功能，而係尊重行政機關專業上判斷之正確
    性與合理性……視違規情節，依客觀合理之認定，訂定合目的
    性之裁罰標準，並可避免於個案裁決時因恣意而產生不公平
    之結果。」等語之意旨相符，並未逾越法律授權及違反法律
    保留原則。本案原告係駕駛「自用小客車」違反首揭道路交
    通管理處罰條例第54條第1 款及第24條第1 項第4 款規定，
    並於舉發通知單所訂之「應到案期限內」陳述，則被告依據
    上開規定之特定構成要件事實存在，參酌違反道路交通管理
    事件統一裁罰基準表，裁處原告駕駛「自用小客車」「最低
    」罰鍰金額74,500元，吊扣汽車駕駛執照1 年，並應參加道
    路交通安全講習，所為係特定法律效果之「羈束處分」，即
    被告並無裁量權限，必須依前揭規定之法律效果始可作成未
    逾越母法規定之羈束處分。
 6、綜上，原告之訴顯無理由，謹請予以駁回，以維法制。
(二)聲明：
 1、原告之訴駁回。
 2、訴訟費用由原告負擔。
四、爭點：原告是否構成道路交通管理處罰條例第54條第1 款「
    平交道警鈴已響，閃光號誌已顯示，闖越平交道」的違規行
    為？
五、本院的判斷：
(一)前提事實：本件爭訟概要欄所載之事實，除上列爭點外，業
    經兩造各自陳述在卷，並有附表所示的證據資料可查，洵堪
    認定為真實。
(二)原告客觀上確實構成道路交通管理處罰條例第54條第1 款「
    平交道警鈴已響、閃光號誌已顯示，闖越平交道」之違規行
    為：
 1、按「汽車駕駛人，駕車在鐵路平交道有下列情形之一者，處
    新臺幣15,000元以上90,000元以下罰鍰，並吊扣其駕駛執照
    1 年。因而肇事者，吊銷其駕駛執照：1 、不遵守看守人員
    之指示，或警鈴已響、閃光號誌已顯示，或遮斷器開始放下
    ，仍強行闖越。……。」、「汽車駕駛人，有下列情形之一者
    ，應接受道路交通安全講習：……。4 、有第54條規定之情形
    。……。」，道路交通管理處罰條例第54條第1 款、第24條第
    1 項第4 款定有明文。
 2、次按「汽車行駛中，駕駛人看到鐵路平交道標誌或標線後，
    應即將速度減低至時速15公里以下，接近平交道時，應依下
    列規定：1 、鐵路平交道設有遮斷器或看守人員管理者，如
    警鈴已響、閃光號誌已顯示或遮斷器已開始放下或看守人員
    表示停止時，應即暫停，俟遮斷器開放或看守人員表示通行
    後，始得通過。如遮斷器未放下或看守人員未表示停止時，
    仍應看、聽鐵路兩方無火車駛來，始得通過。2 、鐵路平交
    道設有警鈴及閃光號誌者，警鈴已響，閃光號誌已顯示，駕
    駛人應暫停俟火車通過後，看、聽鐵路兩方確無火車駛來，
    始得通過。如警鈴未響，閃光號誌未顯示，仍應看、聽鐵路
    兩方無火車駛來，始得通過。3 、鐵路平交道上無看守人員
    管理或無遮斷器、警鈴、閃光號誌之設備者駕駛人應在軌道
    外3 至6 公尺前暫停、看、聽鐵路兩方無火車駛來時，始得
    通過。」、「號誌依其功用分為下列各類：……。3 、特種交
    通號誌包括：……。（2 ）鐵路平交道號誌係以並列之圓形雙
    閃紅色燈號，禁止行人、車輛穿越鐵路平交道，設於鐵路平
    交道前。……。」、「鐵路平交道號誌雙盞紅燈開始交替閃爍
    時，表示行人與車輛均禁止進入平交道，車輛並應停止於停
    止線前，如已在平交道中，應迅速離開。」，道路交通安全
    規則第104 條第1 項、道路交通標誌標線號誌設置規則第19
    4 條第1 項第3 款、第209 條亦有明文規定。
 3、經本院勘驗臺南市政府交通局109 年12月11日南市交裁字第
    1091489529號函檢附之光碟（光碟名稱為109 年度交字第84
    號蘇怡菁U00000000）1 片，就勘驗結果紀錄於下：經播放
    檔名「0000000 闖越Z6-1353.mp4 」之錄影內容，見：

畫面時間           勘 驗 內 容 0000-00-0000：06：54至14：06：59 影片開始可見該錄影內容為一訴外人行車紀錄器所攝，拍攝時間為下午，視線普通。畫面可見前方平交道警鈴及閃光號誌持續運作，原告駕駛車牌號碼00-0000 號自用小客車與訴外人車輛均行駛於系爭違規路段，兩車平行，皆停止於系爭平交道停止線前。 0000-00-0000：07：00至14：07：02 前方平交道警鈴持續運作，訴外人車輛停止於停止線前。原告車輛並未於停止線前停等，自畫面左側向前駛入系爭平交道黃色網狀線範圍。系爭平交道左右兩端遮斷桿開始放下。 0000-00-0000：07：03至14：07：11 前方平交道警鈴持續運作，原告車輛闖越系爭平交道鐵軌，持續向前行駛。系爭平交道左右兩端遮斷桿持續放下。影片結束。 
    由上開勘驗內容可知，原告駕駛系爭車輛行經本件違規地點
    時，系爭平交道之警鈴已響，閃光號誌已顯示，原告仍超越
    停止線持續前進闖越系爭平交道，是以該行為客觀上自屬違
    反道路交通管理處罰條例第54條第1 款之規定甚明。
 4、復按行政罰法第7 條第1 項明定：「違反行政法上義務之行
    為非出於故意或過失者，不予處罰。」，則不論違規行為人
    係故意或過失而違反道路交通管理處罰條例之行政法上義務
    ，均應予處罰。人民違反法律上義務而應受行政罰之行為，
    法律無特別規定時，雖不以出於故意為必要，仍須以過失為
    其責任條件。但應受行政罰之行為，僅須違反禁止規定或作
    為義務，而不以發生損害或危險為其要件者，推定為有過失
    ，於行為人不能舉證證明自己無過失時，即應受處罰（司法
    院大法官釋字第275 號解釋參照）。原告就其闖越系爭平交
    道之客觀行為，並未否認，惟主張行經青年路平交道時，見
    號誌顯示便立即減速並於停止線前停車觀察路況（14時6 分
    54秒至14時7 分1 秒）共7 秒，見遮斷器均未放下且當下並
    無看守人員指揮，原告於停止線前停、看、聽兩方均無列車
    駛來，始通過平交道等語云云，然查，原告駕駛車輛接近系
    爭平交道，本應依道路交通安全規則第104 條第1 項規定將
    行車速度減低至時速15公里以下，並於警鈴已響、閃光號誌
    已顯示或遮斷器已開始放下或看守人員表示停止時，應即暫
    停，俟遮斷器開放或看守人員表示通行後，始得通過；如遮
    斷器未放下或看守人員未表示停止時，仍應看、聽鐵路兩方
    無火車駛來，始得通過。原告既為合法考領有汽車駕駛執照
    之人，對上揭道路交通規則自應知之甚詳，且原告起訴時已
    自陳「原告僅於閃光號誌亮起且遮斷器未動作時通行……」等
    語，顯其於明知閃燈號誌已運作之情況下，仍決意於遮斷器
    放下前之數秒間空檔闖越平交道，主觀上顯具有違規之故意
    ，本件並無不可歸責之事由，自應予以處罰。
 5、末查「違反道路交通管理事件統一裁罰基準及處理細則」及
    其附件「違反道路交通管理事件統一裁罰基準表」，係依道
    路交通管理處罰條例第92條第4 項規定之授權訂定之，其就
    違規行為人駕駛不同違規車種，可能衍生危害交通安全之輕
    重不同，區分機車、小型車、大型車等不同罰鍰標準，因其
    衍生交通秩序危害既不相同，當分別處以不同之罰鍰，始符
    合相同事件相同處理，不同事件不同處理之平等原則。本案
    原告係駕駛「自用小客車」違反首揭規定，並於舉發通知單
    所訂之「應到案期限內」陳述，被告依首揭規定之特定構成
    要件事實存在，核處罰鍰新臺幣74,500元，吊扣汽車駕駛執
    照1 年，並應參加道路交通安全講習，並未逾越母法之授權
    ，與法律保留原則尚無違背，故原告訴稱被告之裁罰金額甚
    高不符比例原則云云，自無可採。
 6、綜上所述，被告以原告有「平交道警鈴已響、閃光號誌已顯
    示，闖越平交道」之違規行為，而依道路交通管理處罰條例
    第54條第1 款、第24條第1 項第4 款及第85條第1 項規定，
    裁處原告罰鍰新臺幣74,500元，吊扣（汽車）駕駛執照1 年
    ，並應參加道路交通安全講習，於法並無不合，原告訴請撤
    銷為無理由，應予駁回。
(三)本件判決基礎已經明確，兩造其餘的攻擊防禦方法及訴訟資
    料經本院斟酌後，核與判決結果不生影響，無一一論述的必
    要，一併說明。
六、結論：
(一)原處分合法。原告訴請撤銷為無理由，應予駁回。
(二)本件第一審裁判費為300 元，應由原告負擔，爰確定第一審
    訴訟費用額如主文第2項所示。
中　　華　　民　　國　110 　　年　　1　  　月　　25　日
                  行政訴訟庭　法　官　朱中和
一、上為正本係照原本作成。
二、如不服本判決，應於判決送達後20日內，向本院提出上訴狀
    並表明上訴理由（原判決所違背之法令及其具體內容或依訴
    訟資料可認為原判決有違背法令的具體事實），其未載明上
    訴理由者，應於提出上訴後20日內向本院補提理由書（上訴
    狀及上訴理由書均須按他造人數附繕本，如未按期補提上訴
    理由書，則逕予駁回上訴），並應繳納上訴裁判費新臺幣75
    0 元。
中　　華　　民　　國　　110 　年　　1 　　月　　25　　日
                              書記官　周信義

附錄本判決引用的相關條文：

道路交通安全規則 第104條 （第1項） 汽車行駛中，駕駛人看到鐵路平交道標誌或標線後，應即將速度減低至時速十五公里以下，接近平交道時，應依下列規定： 一、鐵路平交道設有遮斷器或看守人員管理者，如警鈴已響、閃光號誌已顯示或遮斷器已開始放下或看守人員表示停止時，應即暫停，俟遮斷器開放或看守人員表示通行後，始得通過。如遮斷器未放下或看守人員未表示停止時，仍應看、聽鐵路兩方無火車駛來，始得通過。 二、鐵路平交道設有警鈴及閃光號誌者，警鈴已響，閃光號誌已顯示，駕駛人應暫停俟火車通過後，看、聽鐵路兩方確無火車駛來，始得通過。如警鈴未響，閃光號誌未顯示，仍應看、聽鐵路兩方無火車駛來，始得通過。 三、鐵路平交道上無看守人員管理或無遮斷器、警鈴、閃光號誌之設備者駕駛人應在軌道外三至六公尺前暫停、看、聽鐵路兩方無火車來時，始得通過。 道路交通標誌標線號誌設置規則 第194條 （第1項） 號誌依其功用分為下列各類： 三、特種交通號誌包括： （二）鐵路平交道號誌係以並列之圓形雙閃紅色燈號，禁止行人、車輛穿越鐵路平交道，設於鐵路平交道前。  第209條 鐵路平交道號誌雙盞紅燈開始交替閃爍時，表示行人與車輛均禁止進入平交道，車輛並應停止於停止線前，如已在平交道中，應迅速離開。 道路交通管理處罰條例 第54條 汽車駕駛人，駕車在鐵路平交道有下列情形之一者，處新臺幣一萬五千元以上九萬元以下罰鍰，並吊扣其駕駛執照一年。因而肇事者，吊銷其駕駛執照： 一、不遵守看守人員之指示，或警鈴已響、閃光號誌已顯示，或遮斷器開始放下，仍強行闖越。  第24條 （第1項） 汽車駕駛人，有下列情形之一者，應接受道路交通安全講習： 四、有第五十四條規定之情形。  第85條 （第1項） 本條例之處罰，受舉發違反道路交通管理事件之受處罰人，認為受舉發之違規行為應歸責他人者，應於舉發違反道路交通管理事件通知單應到案日期前，檢附相關證據及應歸責人相關證明文件，向處罰機關告知應歸責人，處罰機關應即另行通知應歸責人到案依法處理。逾期未依規定辦理者，仍依本條例各該違反條款規定處罰。 行政罰法 第7條 （第1項） 違反行政法上義務之行為非出於故意或過失者，不予處罰。 

附表：

證據編號        證據名稱或內容 所附卷宗   頁碼 甲證1 臺南市政府交通局109 年6 月3日南市交裁字第78-U00000000違反道路交通管理事件裁決書影本1份  本院卷 第19頁 甲證2 佐證照片5張  本院卷 第21至25頁 乙證1 內政部警政署鐵路警察局高雄分局109 年3 月7 日鐵警行字第U00000000 號舉發違反道路交通管理事件通知單及送達證書影本各1份  本院卷 第75至76頁 乙證2 臺南市政府交通局109 年6 月3日南市交裁字第78-U00000000違反道路交通管理事件裁決書及送達證書影本各1 份、歸責駕駛人申請書影本1份  本院卷 第77至79頁 乙證3 內政部警政署鐵路警察局高雄分局109 年4 月21日鐵警高分行字第1090001866號函檢附錄影採證光碟1片及採證照片11張  本院卷 第91至103 頁 乙證4 汽車駕駛人基本資料1份  本院卷 第105頁